【裁判字號】    98,訴,457
【裁判日期】    980910
【裁判案由】    毒品危害防制條例
【裁判全文】
臺灣苗栗地方法院刑事判決               98年度訴字第457號
公  訴  人  臺灣苗栗地方法院檢察署檢察官
被      告  甲○○
上列被告因違反毒品危害防制條例案件，經檢察官提起公訴（98
年度毒偵字第643號、98年度毒偵字第676號），因被告於準備程
序中就被訴事實為有罪之陳述，經本院合議庭裁定由受命法官獨
任進行簡式審判程序，本院判決如下：
    主  文
甲○○施用第一級毒品，累犯，處有期徒刑壹年；又施用第二級
毒品，累犯，處有期徒刑柒月；又施用第二級毒品，累犯，處有
期徒刑柒月。應執行有期徒刑壹年捌月。
    犯罪事實及理由
一、犯罪事實：
  (一)甲○○前因違反槍砲彈藥刀械管制條例、麻醉藥品管理條例
    、違反稅捐稽徵法、違反懲治盜匪條例、竊盜、侵占、贓物
    等案件，經法院分別判決有期徒刑確定，入監服刑後，嗣經
    本院於民國96年7 月16日以96年聲減字第261 號裁判減刑，
    並定應執行有期徒刑11年9 月，甫於96年7 月16日執行完畢
    （構成累犯）。
  (二)詎甲○○猶不知悔改，復分別基於施用第一級毒品及第二級
    毒品之犯意，為下列行為：
  1.於98年3 月30日16時5 分許，經員警採尿時起回溯前26小時
    及96小時內某時許，分別在不詳地點，施用第一級毒品海洛
    因及第二級毒品安非他命，嗣於98年3 月30日11時許，員警
    持搜索票前往甲○○址位於苗栗縣竹南鎮龍鳳里9 鄰綠屯新
    村8 號之住所搜索時，在其住處2 樓友人潘志峰之房間內，
    搜得潘志峰所有之第一級毒品海洛因等物後（潘志峰部份由
    檢察官另案偵查），因甲○○恰於現場，經員警徵其同意採
    集其尿液送檢驗後，始悉上情。（下稱事實一）
  2.詎甲○○仍不知警惕，於98年3 月30日16時50分許，經台中
    市警察局第三分局員警詢問製作筆錄後返家後，復於不詳時
    間、處所，施用第二級毒品安非他命。嗣於98年3 月31日17
    時40分許，員警持搜索票前往其住所搜索時，雖未扣得相關
    吸食毒品之證物，惟經甲○○同意採集尿液送檢驗後，鑑定
    結果安非他命濃度較98年3 月30日所採集尿液送檢驗之濃度
    為高，始悉上情。（下稱事實二）
  (三)案經台中市警察局第三分局及苗栗縣警察局大湖分局報告臺
    灣苗栗地方法院檢察署檢察官偵查後起訴。
二、證據名稱：
  (一)認定犯罪事實所憑之證據：
  1.台中市警察局第三分局98年3 月30日委託檢驗尿液檢體代號
    與真實姓名對照表：檢體代號Ｚ0000000000 號之尿液，係被
    告甲○○所排放之尿液。
  2.中山醫學大學附設醫院藥物檢測中心尿液檢驗報告：檢體代
    號Ｚ0000000000 號之尿液，經檢驗後呈安非他命類及鴉片類
    陽性反應，證明被告甲○○於98年3 月30日採尿前26小時及
    96小時內，確有施用第一級毒品海洛因及第二級毒品安非他
    命之事實。
  3.苗栗縣警察局大湖分局98年3 月31日偵辦毒品案件尿液鑑驗
    代碼對照表：檢體編號98E015號之尿液，係被告甲○○所排
    放之尿液。
  4.中山醫學大學附設醫院藥物檢測中心尿液檢驗報告：檢體代
    號98E015號之尿液，經檢驗後呈安非他命類及鴉片類陽性反
    應，證明被告甲○○於98年3 月31日採尿前26小時及96小時
    內，確有施用第一級毒品海洛因及第二級毒品安非他命，又
    檢驗結果顯示被告於98年3 月31日採尿之檢體所含安非他命
    、甲基安非他命之濃度皆較98年3 月30日所採驗為高，足證
    被告於98年3 月30日因案於警局製作筆錄後至98年3 月31日
    採尿止，復於此期間內之不詳時間、處所施用第二級毒品安
    非他命之事實。
  5.另關於被告有累犯及毒品前案紀錄之執行情形，其證據名稱
    為臺灣高等法院被告前案紀錄表。
  (二)上列證據核與被告甲○○自白相符（見本院卷98年8 月27日
    審判筆錄第6 頁），本件事證已臻明確，被告甲○○犯如事
    實一及事實二施用第一級及第二級毒品之犯行，洵堪認定，
    應予依法論科。
三、論罪科刑之理由：
  (一)核被告甲○○於事實一所為，係犯毒品危害防制條例第10條
    第1項之施用第一級毒品罪、同條第2項施用第二級毒品罪；
    又甲○○於事實二所為係犯毒品危害防制條例第10條第2項
    施用第二級毒品罪。被告所犯上開3罪間，各次之犯意各別
    ，行為互殊，罪名互異，應與分論併罰。
  (二)量刑理由之說明：
    爰審酌被告甲○○有犯罪事實欄(一)之前科紀錄，有臺灣高等
    法院前案紀錄表在卷足憑，是其於有期徒刑執行完畢後，5
    年內再犯本件有期徒刑以上之罪，構成累犯，爰依刑法第47
    條第1 項規定，予以加重其刑；又衡酌被告前已因毒品案件
    服刑完畢，又於5 年內再犯本案，足證其仍未能痛思戒癮，
    始接連再因毒品涉案，可見其每次犯行均存僥倖，而未償悔
    悟，既其意志不堅，無悔改之決心，本不宜寬貸，惟審酌其
    犯後坦承犯行，知所悔悟，態度尚稱良好，及其犯罪動機、
    目的、手段、所生危害，並審酌公訴人就被告施用第一級毒
    品、第二級毒品2 次之行為分別請求量處有期徒刑1 年、7
    月及7 月等一切情狀，量處如主文所示之刑，並定如主文所
    示其應執行之刑，以收矯正實效。
四、應適用之法條：
  (一)刑事訴訟法第273 條之1 第1 項、第299 條第1 項前段、第
    310 條之2 、第454 條第1 項。
  (二)毒品危害防制條例第10條第1 項、第2 項。
  (三)刑法第11條前段、第47條、第51條第5 款。
五、本判決係依刑事訴訟法第310 條之2 、第454 條第1 項製作
    ，依法僅記載當事人欄、主文、犯罪事實、證據名稱以及應
    適用之法條，其中犯罪事實部分，依同法第308 條之修正立
    法理由，亦僅記載犯罪構成要件事實，關於刑罰加重事由（
    含累犯在內）免予記載（法院辦理刑事訴訟案件應行注意事
    項第144 點參照），但仍於主文予以表明，並於應適用之法
    條欄予以引用。如不服本判決，應於判決送達之日起10日內
    ，向本院提起上訴。
本案經檢察官洪清秀到庭執行職務。
中    華    民    國    98    年    9     月    10    日
                  刑事第二庭法  官  林靜雯
以上正本證明與原本無異。
如不服本判決，應於判決送達後10日內向本院提出上訴狀（應抄
附繕本），其未敘述上訴理由者，應於上訴期間屆滿後20日內補
提理由書狀於本院，上訴於臺灣高等法院臺中分院。
                            書記官  劉千瑄
中    華    民    國    98    年    9     月    10    日
附錄：本判決論罪科刑法條全文
毒品危害防制條例第10條第1 項、第2 項：
施用第一級毒品者，處6 月以上5 年以下有期徒刑。
施用第二級毒品者，處3 年以下有期徒刑。


司法院資訊處製作；財團法人民間司法改革基金會備份。
